臺灣基隆地方法院民事判決　　　　　　　94年度重訴字第24號
原　　　告　中華商業銀行股份有限公司
法定代理人　甲○○
訴訟代理人　乙○○
被　　　告　丙○○
上列當事人間損害賠償事件，經本院刑事庭移送前來（93年度附
民字第27號），本院於94年7月21日言詞辯論終結，判決如下：
    主  文
被告應給付原告新臺幣壹仟柒佰陸拾萬貳仟貳佰柒拾元，及
自民國九十三年七月十五日起至清償日止，按年息百分之五計算
之利息。
訴訟費用由被告負擔。
本判決於原告以新臺幣伍佰捌拾捌萬元為被告供擔保後，得為假
執行；但被告以新臺幣壹仟柒佰陸拾萬貳仟貳佰柒拾元為原
告預供擔保，得免為假執行。
    事實及理由
一、原告起訴主張被告丙○○利用職務之便，自民國89年起，基
    於為自己不法所有之摡括犯意，陸續將本行存款客戶存放於
    本行及放款客戶向本行申貸之款項挪為己用；並利用其職務
    之便，竊取原告金庫內之抵押權設定契約書及他項權利證明
    書，偽造抵押權塗銷同意書，向地政機關辦理抵押權塗銷，
    致生損害於存放款權利人及原告暨地政機關資料管理之正確
    性。被告丙○○上開侵占、背信等犯行致生之損失，原告已
    於92年5月26日按被告盜用之金額補足予客戶。按活期存款
    戶與銀行之間為消費寄託關係，存款人之存款於未經提領前
    ，其所有權屬於銀行，故被告盜用上開款項，係對銀行之侵
    權行為，銀行自得依民法第184條之規定向被告請求損害賠
    償。本件被告盜用款項事件經原告於92年5月26日發覺後，
    除已主動補足被告侵占之款項予客戶外，其對原告所造成之
    損害共計新台幣（下同）19,838,473元，其中除被告丙○○
    挪用客戶存款共計10,173,809元，另挪用客戶放款9,664,66
    4元，此有附表所示之受償客戶明細一覽表為憑。被告上開
    業務侵占等案件，業經台灣基隆地方法院檢察署以92年度偵
    字第1952號起訴在案，並由鈞院以93年度訴字第92號業務侵
    占等案件審理後認定屬實在案。被告除在事發後之92年5 月
    27日有將盜用款項返還2,206,200元予原告外，尚積欠原告
    17,632,273元及法定遲延利息，爰依侵權行為法律關係請求
    被告給付原告17,632,273元及自刑事附帶民事訴訟起訴狀繕
    本送達被告翌日起至清償日止，按年息百分之五計算之利息
    ，並願供擔保請准宣告假執行等情，業據原告提出與其所述
    相符之受償客戶明細一覽表、償還單據等為證，並為被告所
    不爭執，核與本院依職權調取本院93年訴字第92號刑事卷宗
    所附資料相符，堪信原告上開主張為真實。
二、從而，原告依侵權行為之法律關係請求被告給付如主文第一
    項所示之金額及法定遲延利息，為有理由，應予准許。
三、原告陳明願供擔保，聲請宣告假執行，經核並無不合，爰酌
    定相當之擔保金額，併予准許，並依民事訴訟法第392條第
    2項規定，依職權宣告被告預供擔保，得免為假執行。
四、據上論結，本件原告之訴有理由，依民事訴訟法第78條、第
    390條第2項、第392條第2項，判決如主文。
中　　華　　民　　國　　94　　年　　8 　　月　　4 　　日
　　              民事庭法　官　林玉珮
以上正本係照原本作成。
對於本件判決如有不服，應於收受送達後20日內向本院提出上訴
書狀，敘述上訴之理由，上訴於臺灣高等法院，並按他造當事人
之人數附具繕本。
中　　華　　民　　國　　94　　年　　8 　　月　　4 　　日
                        書記官　湯惠芳
